臺灣高等法院刑事判決
109年度上訴字第4666號
上  訴  人  臺灣桃園地方檢察署檢察官
被      告  徐耀德



            徐瑩珈



            鄭秀鳳



            李宗樺



            鄭秀蘭


            呂東霖


            呂東翰


            蔡金花


            莊珮榛


            蔡金進



            盧芬燕


            蔡怡蓁


            蔡伯緯


            蔡伯彥


            蕭月葉



            鄭秀貞



            沈秀琴



            鄭琬筑



共      同
選任辯護人  廖威淵律師
上列上訴人因被告等妨害投票案件，不服臺灣桃園地方法院108
年度選訴字第17號，中華民國109年9月14日第一審判決（起訴案
號：臺灣桃園地方檢察署108年度選偵字第36、37、38、89號）
，提起上訴，本院判決如下：
    主  文
上訴駁回。               
    理  由
一、經本院審理結果，認第一審判決對被告己○○、戊○○、卯○○、
    丙○○、辰○○、乙○○、甲○○、子○○、庚○○、丑○○、午○○、癸○○
    、壬○○、辛○○、未○○、寅○○、丁○○、巳○○等人（下稱被告己○○等18人）均為無罪之諭知，核無不當，應予維持，並引用
    第一審判決書記載之證據及理由（如附件）。
二、檢察官上訴意旨以：
　㈠證人即被告未○○於調查局證稱：我是因為被告寅○○平常對我
    及家人都很照顧，所以才會在被告寅○○請託時基於親戚及人
    情壓力遷移戶籍，投票支持被告己○○等語；復於偵查中證稱
    ：是因為被告寅○○向我表示有遺產及被告己○○的選舉問題才
    答應遷戶口，遷戶口這件事情是由大姑即被告辰○○的兒子被
    告丙○○代辦等語；雖被告未○○於民國108年9月6日原審審理
    中否認上情，改稱：先前在偵查中開庭時我生病沒吃藥，所
    以頭腦會有幻想然後亂講話云云，然被告未○○於前開調查局
    及偵查中之自白供述均一致，且就時間、地點及寄送證件之
    方式均具體詳細說明，就不知道或不清楚之部分亦明白否認
    ，足徵其思緒清楚、並有足夠之辨識能力，復參以原審審理
    中亦勘驗上開偵查筆錄，發現被告於偵訊過程中口齒清晰且
    理解能力正常，無任何身體不適或意識不清之情形，堪認被
    告未○○於調查及偵訊過程中並無任何精神上問題，其所辯精
    神問題乙節顯不可採。然原審就上開證人未○○之證詞如何不
    足以證明被告等犯罪，除未於審理中傳訊以對質詰問而細究
    因果外，亦未於判決理由中逐一詳述其理由，遽採被告寅○○
    之空言否認而否定證人未○○於警詢及偵查中之證詞，強行予
    以割裂觀察且單獨評價，除有應於審判期日調查之證據而未
    予調查之缺失外，更有判決不合論理法則、認定事實未依憑
    證據之違誤。
　㈡證人即同案被告黃嘉慧（已歿）於調查局及偵查中均一致證
    稱：係因婆婆即被告辰○○要求我們遷移戶籍，我才請先生即
    被告丙○○去辦理遷戶籍，後來則由被告辰○○與丙○○共同去辦
    理，另被告辰○○後來也要求我投票給被告己○○等語；然被告
    辰○○則否認有要求同案被告黃嘉慧等人遷戶籍。堪認被告辰
    ○○等人就真實遷移戶籍之原因有所隱瞞，顯係躲避涉案罪嫌
    所為之臨訟辯稱。
　㈢再參以被告等人於審理中辯稱：係因公公鄭朝枝生前要求渠
    等形式上遷移戶籍始得繼承遺產及領取航空城補助為由而遷
    移戶籍云云。然我國法律所規定之遺產繼承不以與被繼承人
    同住為要件，且形式上遷移戶籍而非實際陪伴在長輩身旁，
    要難想像此舉是否得確實給與將往生之人心理安慰，是上開
    辯稱實與常情有違；且事實上待鄭朝枝因病於107年10月22
    日死亡後，被告等人亦未旋即將戶籍遷回原實際居住地，反
    待同年11月24日選舉結束後之同月28、29日始遷出戶籍，就
    航空城補助部分亦未實際領取而主動為上開遷出戶籍行為，
    是渠等所為亦與所辯不符，難謂可信。原審在被告等人未能
    提出任何證據下即遽採上開與社會常情迥然有異之抗辯，逕
    為無罪判決，實有判決違背經驗法則之違誤。爰依法提起上
    訴，請將原判決撤銷，更為適當合法之判決云云。
三、本院查：
　㈠原判決就公訴人所提出被告己○○等18人之供述、桃園市○○區○○○○○○市○○○○0000000000號函及被告未○○、辰○○、卯○○、甲○○、乙○○、丙○○、子○○、庚○○、蔡伯偉、辛○○之個人戶籍資
    料查詢結果、遷入戶籍登記聲請書、委託書、第2屆直轄市
    長、第2屆直轄市議員及第2屆里長選舉（下稱本案選舉）桃
    園市第0000投票所（大園區○○里）選舉人名冊、桃園市政府
    108年1月17日府地航字第0000000000號函、桃園市政府環境
    保護局108年5月16日桃環造字第0000000000號函、桃園市○○
    區○○街00號、00之1號全戶戶籍資料（完整姓名）查詢結果
    、通聯調閱查詢單及信用卡帳單寄送地址等證據，詳予調查
    後，說明：被告己○○為本案選舉○○里里長候選人，被告未○○
    、卯○○、丙○○、辰○○、乙○○、甲○○、子○○、庚○○、丑○○、午
    ○○、癸○○、壬○○、辛○○、丁○○、巳○○等15人（下稱被告未○○
    等15人）及同案被告黃嘉慧，固均於原判決附表「遷入日期
    」欄所示之時間，將其等戶籍遷入如原判決附表「遷入戶籍
    地」欄所示之地址，然依卷內現存之證據，尚難認被告未○○
    等15人與同案被告黃嘉慧各具欲使特定候選人當選而虛偽遷
    徙之主觀犯意及意圖，無從遽認被告己○○、戊○○、寅○○與其
    等有何妨害投票正確之犯意聯絡，而皆無法逕以該罪之罪責
    相繩；且被告未○○等15人分別以繼承遺產或領取航空城補助
    而遷移戶籍等語置辯，尚合於與常理，並非全然不可採信；
    縱認被告未○○、辰○○、丙○○、卯○○、乙○○、甲○○、丁○○、巳
    ○○及同案被告黃嘉慧係因本案選舉之故而遷移戶籍，惟其等
    所遷入之戶籍地址，戶長原為其等已過世之直系尊親屬鄭朝
    枝，後則為被告辰○○、卯○○、寅○○等人之母親即鄭朝枝之配
    偶鄭詹鴦，對於其等而言，桃園市○○區○○街00號之址為其等
    原生家庭，是以，即使其等係為支持親屬關係甚為接近之被
    告己○○選舉而遷移戶籍，依最高法院97年度台上字第6856號
    及106年度台上字第1744號判決意旨之說明，亦難認屬法律
    應責難之對象等語，認依公訴人所舉上開事證，無法證明被
    告己○○等18人有上開妨害投票正確之犯行，而無從形成其等
    均有罪之確信，乃對其等均為無罪之諭知等語。故原判決已
    詳予論述對被告己○○等18人均為無罪諭知之理由，核無不當
    。
　㈡檢察官雖以前開情詞提起上訴。惟查：
　⒈被告未○○於調查局詢問及檢察官偵訊時雖曾供稱：因為被告
    寅○○向我表示有繼承鄭朝枝遺產及被告己○○選舉等事，我才
    遷移戶口等語。然其於原審審理時辯稱：檢察官偵訊時，我
    因生病沒吃藥，會有幻想，然後亂講話等語（見原審卷一第
    141頁）。其辯護人則辯護以：檢察官訊問被告未○○時，告
    知罪名為違反公職人員選舉罷免法，而非刑法妨害投票正確
    罪，且向被告未○○稱，若承認犯罪可以罰錢方式處理，係以
    詐欺、利誘方式取得被告未○○之自白，違反刑事訴訟法第95
    條、第156條規定云云。經查：
　⑴經原審勘驗被告未○○之偵訊錄影檔案後發現：檢察官於該次
    偵訊時，對被告未○○告知之罪名為違反公職人員選舉罷免法
    ，且稱被告未○○若承認犯罪，或得以罰錢方式處理之情無訛
    （見原審卷一第284頁）。然檢察官於偵查階段，犯罪嫌疑
    人所涉罪名本屬浮動，且公職人員選舉罷免法及刑法妨害投
    票罪章之刑罰規定，均係為保護我國選舉之秩序而設，具高
    度關聯性，則檢察官於權利告知時說明被告未○○或涉犯公職
    人員選舉罷免法之罪，嗣後以妨害投票正確罪起訴，尚難認
    為係惡意規避權利告知之程序規定，或以詐欺方式取得被告
    未○○之自白。又刑法第146條第2項妨害投票正確罪，非屬最
    輕本刑死刑、無期徒刑或最輕本刑3年以上有期徒刑之重罪
    ，依刑事訴訟法第253條之1第1項、第253條之2第1項第4款
    規定，檢察官於認為適當時，自可依其職權為緩起訴處分並
    命被告向公庫支付一定金額，是檢察官僅是說明相關程序規
    定，尚非以利誘方式取得自白之不正訊問。故辯護人主張檢
    察官訊問被告未○○之過程不當云云，尚非可採。
　⑵然得為證據之被告自白，依刑事訴訟法第156條第1項之規定
    ，必須具備任意性與真實性二要件，缺一不可。則被告未○○
    於偵查中雖無遭受檢察官不正訊問而自白之情形，然仍應查
    其自白是否與真實相符，始得採為證據使用。惟被告未○○上
    開所述：①關於其係經被告寅○○聯繫後始遷移戶口乙節，業
    據被告寅○○否認在卷（見原審卷一第288頁，本院卷第143頁
    ）；②關於其於107年7月13日遷移戶籍前即知悉被告己○○欲
    參加本案選舉乙節，核與被告己○○、戊○○、證人徐萱芳、謝
    政成、徐慕馨、陳欣宜等人供述－被告己○○至107年8月間，
    始表示要參與本案選舉之情（見選他字卷二第62、66、109
    、129、131、160頁，原審卷二第70、71頁），顯不相符。
    從而，被告未○○前開自白，與卷內客觀事證不符，要難採信
    為真實，而無從作為本案證據。
　⑶故檢察官提起上訴，仍執被告未○○上開供述，欲證明被告己○○等18人妨害投票正確犯行，實屬無據。
　⒉證人即同案被告黃嘉慧雖於調查局詢問及檢察官偵訊時供稱
    ：是因我婆婆即被告辰○○要求，我們才遷移戶籍等語，然其
    於檢察官同日偵訊時，就被告辰○○要求其遷移戶籍之原因及
    其知悉被告己○○參選之時間點等情，亦明白供稱：被告辰○○
    說遷過去可以獲得機場補助，等我戶籍遷過去以後，某次聊
    天時，被告辰○○才在聊天時提到本案選舉時可以幫忙我先生
    的姨丈即被告己○○，這已經是本案選舉前不久，約107年11
    月中旬才得知的事情等語（見選他字卷二第22、23頁）。足
    見同案被告黃嘉慧於遷移戶口之初，並不知悉被告己○○將參
    加本案選舉之事，其遷移戶口之目的，確係為領取機場補助
    ，而非基於妨害投票正確之犯意而為之，至為灼然。故同案
    被告黃嘉慧所為上開供述，無從作為對被告己○○等18人不利
    之認定。則檢察官此部分上訴理由，以同案被告黃嘉慧上開
    供述，欲證明被告己○○等18人妨害投票正確犯行，要無可採
    。
　⒊被告未○○等15人分別以繼承遺產或領取航空城補助而遷移戶
    籍等語置辯，尚與常情無違，並非完全不可採信，業據原判
    決理由欄內詳予說明（見原判決第12頁第21行至第14頁第14
    行）。況被告未經審判證明有罪確定前，推定其為無罪，刑
    事訴訟法第154條第1項定有明文，此即所謂之「無罪推定原
    則」。其主要內涵，無非要求負責追訴之檢察官，擔負證明
    被告犯罪之責任，倘其所提出之證據，不足為被告有罪之積
    極證明，或其指出證明之方法，無法說服法院形成被告有罪
    之心證，縱使被告之辯解疑點重重，法院仍應予被告無罪之
    諭知。故本件檢察官仍以被告未○○等15人所辯不符常情，據
    此反推被告己○○等18人均涉有本案妨害投票正確犯行為由，
    提起上訴，亦屬無據。
  ㈢按刑事訴訟法第161條第1項規定：檢察官就被告犯罪事實，
    應負舉證責任，並指出證明之方法。對於其所訴之被告犯罪
    事實，應負提出證據及說服之實質舉證責任，倘所提出之證
    據，不足為被告有罪之積極證明，或其闡明之證明方法，無
    從說服法官以形成被告有罪之心證，基於無罪推定之原則，
    自應為被告無罪判決之諭知。而證據之取捨與證據之證明力
    如何，均屬事實審法院得自由裁量、判斷之職權，茍其此項
    裁量、判斷，並不悖乎通常一般人日常生活經驗之定則或論
    理法則，又於判決內論敘其何以作此判斷之心證理由者，即
    不得任意指摘其為違法。茲原判決已詳敘就卷內證據調查之
    結果，而為綜合判斷、取捨，其得心證的理由已說明甚詳，
    且所為論斷從形式上觀察，亦難認有違背經驗法則、論理法
    則，或有其他違背法令之情形，自不容任意指為違法。檢察
    官以前揭理由提起上訴，無非就原審依職權為證據取捨及心
    證形成之事項，反覆爭執，復未提出適合於證明本案犯罪事
    實之積極證據。故本件上訴，為無理由，應予駁回。
據上論斷，應依刑事訴訟法第373條、第368條，判決如主文。
本案經檢察官白覲毓提起公訴，檢察官張家維提起上訴，檢察官
許仲瑩到庭執行職務。
中　　華　　民　　國　　110 　年　　3 　　月　　15　　日
                  刑事第十五庭  審判長法　官　林怡秀
                                      法　官　陳信旗
                                      法　官　古瑞君
以上正本證明與原本無異。
檢察官如不服本判決，應於收受送達後20日內向本院提出上訴書
狀，惟須受刑事妥速審判法第9條限制。其未敘述上訴之理由者
，並得於提起上訴後20日內向本院補提理由書(均須按他造當事
人之人數附繕本)「切勿逕送上級法院」。
刑事妥速審判法第9條：
除前條情形外，第二審法院維持第一審所為無罪判決，提起上訴
之理由，以下列事項為限：
一、判決所適用之法令牴觸憲法。
二、判決違背司法院解釋。
三、判決違背判例。
刑事訴訟法第 377 條至第 379 條、第 393 條第 1 款之規定，
於前項案件之審理，不適用之。
                                      書記官  陳語嫣
中　　華　　民　　國　　110 　年　　3 　　月　　15　　日
附件：
臺灣桃園地方法院刑事判決
                              108年度選訴字第17號
公　訴　人　臺灣桃園地方檢察署檢察官
被　　　告　己○○　
            戊○○　
            卯○○　
            丙○○　
                    
            辰○○　
                    
            乙○○　
            甲○○　
            子○○　
            庚○○　
            丑○○　
            午○○　
            癸○○　
            壬○○　
            辛○○　
            未○○　
                    
            寅○○　
            丁○○　
                    
            巳○○　
共　　　同
選任辯護人　廖威淵律師
上列被告因妨害投票案件，經檢察官提起公訴（108 年度選偵字
第36號、第37號、第38號、第89號），本院判決如下：
    主  文
己○○、戊○○、卯○○、丙○○、辰○○、乙○○、甲○○、
子○○、庚○○、丑○○、午○○、癸○○、壬○○、辛○○、
未○○、寅○○、丁○○、巳○○均無罪。
    理  由
一、公訴意旨略以：被告己○○係民國107 年11月24日所舉行之第
    二屆桃園市大園區○○里里長候選人，被告寅○○為被告己○○之
    妻，被告戊○○為被告己○○之女，被告未○○、卯○○、辰○○、甲○○、乙○○、丙○○、丁○○、巳○○、子○○、庚○○、丑○○、午○○、
    癸○○、壬○○、辛○○（下稱未○○等15人）及同案被告黃嘉慧（
    已歿，經本院另為不受理判決）則分別與被告己○○、寅○○、
    戊○○具如附表「親誼關係」欄所示之親誼關係。被告己○○、
    寅○○、戊○○均明知○○里里長選舉為小區域選舉，以虛偽遷籍
    之方式增加選舉權人，即足以影響選舉結果，且依公職人員
    選舉罷免法第15條第1 項規定，在各該選舉區繼續居住4 個
    月以上者，方取得各該選舉區之選舉人資格。而被告未○○等
    15人及同案被告黃嘉慧原住所各設於如附表「遷出戶籍地」
    欄所示之地址，且實際居住如附表「實際居住地」欄所示之
    地點，而均未實際居住在桃園市大園區○○里，亦無將如附表
    「遷入戶籍地」欄所示之地址設為住所並為日常生活重心所
    在之真意，詎被告己○○、寅○○、戊○○為求使被告己○○順利當
    選，竟與亦明知上情之被告未○○等15人及同案被告黃嘉慧共
    同基於意圖使特定候選人當選，以虛偽遷徙戶籍取得投票權
    而為投票之犯意聯絡，於如附表「遷入日期」欄所示之日期
    ，分別由如附表「辦理人」欄所示之人，將被告未○○等15人
    及同案被告黃嘉慧之戶籍，虛偽遷徙至如附表「遷入戶籍地
    」欄所示之地點，以此方式使被告未○○等15人及同案被告黃
    嘉慧取得上開選舉之選舉權人資格，並經戶政機關將被告未
    ○○等15人及同案被告黃嘉慧列入選舉人名冊，嗣被告未○○等
    15人及同案被告黃嘉慧即均於107 年11月24日投票日，前往
    投票所領取選票及投票，使上開里長選舉之投票發生不正確
    之結果。因認被告18人與同案被告黃嘉慧均共同涉犯刑法第
    146 條第2 項之虛偽遷徙戶籍妨害投票正確罪嫌等語。
二、犯罪事實應依證據認定之，無證據不得認定犯罪事實；不能
    證明被告犯罪者，應諭知無罪之判決，刑事訴訟法第154 條
    第2 項、第301 條第1 項分別定有明文。此所謂認定犯罪事
    實之證據，無論其為直接或間接證據，均須達於通常一般人
    均不致有所懷疑，而得確信其為真實之程度，始得據為有罪
    之認定。又刑事訴訟法第161 條第1 項規定，檢察官就被告
    犯罪事實應負舉證責任，並指出證明方法。因此，檢察官對
    於起訴之犯罪事實，應負提出證據及說服之實質舉證責任。
    倘其所提之證據，不足為被告有罪之積極證明，或其指出證
    明之方法，無從說服法院以形成被告有罪之心證，基於無罪
    推定原則，自應為被告無罪判決之諭知。另被告或共犯之自
    白，不得作為有罪判決之唯一證據，仍應調查其他必要之證
    據，以察其是否與事實相符，刑事訴訟法第156 條第2 項亦
    定有明文。其立法目的係欲以補強證據擔保自白之真實性，
    亦即以補強證據之存在，藉之限制自白在證據上之價值。而
    所謂補強證據，則指除該自白本身外，其他足資以證明自白
    之犯罪事實確具有相當程度真實性之證據而言。雖其所補強
    者，非以事實之全部為必要，但亦須因補強證據與自白之相
    互利用，而足使犯罪事實獲得確信者，始足當之。
三、公訴意旨認被告18人共同涉犯妨害投票正確罪嫌，無非係以
    被告18人之供述、桃園市○○區○○○○○○市○○○○0000000000號函
    及所附個人戶籍資料、遷入戶籍登記聲請書、委託書、上開
    選舉桃園市第0000投票所選舉人名冊、桃園市政府府地航字
    第0000000000號函、桃園市政府環境保護局桃環造字第0000
    000000號函、如附表「遷入戶籍地」欄所示各地址全戶戶籍
    資料、通聯調閱查詢單、信用卡帳單寄送地址等，為其主要
    論據。
四、訊據被告18人均堅詞否認有何共同妨害投票正確犯行，其等
    及辯護人辯詞如下：
（一）被告己○○辯稱：我在107 年8 月中因為里民的拜託才投入
      選舉，所以其他同案被告之前遷戶口與選舉完全無關，我
      也都不知情等語。辯護人則以：被告己○○是因為在107 年
      7 月底時社區關懷據點接受評鑑，得到很好的成績，當時
      里民希望他擴大服務、參加選舉，故在107 年8 月間決定
      要參選，而本案遷戶籍都是在被告己○○決定參選前遷的，
      可見與選舉沒有關係，被告己○○也均不知情，亦未拜託其
      他同案被告遷戶籍，因此不可能與其他同案被告有犯意聯
      絡或行為分擔等語，為被告己○○辯護。
（二）被告戊○○辯稱：我們不想讓我父親己○○選里長，說我們是
      為了這個去請人家遷移戶口是不可能的事情，且丑○○等人
      將戶籍遷到我戶籍地是為了航空城補助等語。辯護人則以
      ：被告戊○○是107 年8 月份才聽被告己○○說要參選，當時
      被告戊○○是反對者之一，不可能還去幫被告己○○虛偽遷戶
      籍到他戶籍中，而被告子○○、庚○○、丑○○、午○○、癸○○、
      壬○○、辛○○等人是因將戶籍遷入被告戊○○之房屋內，可按
      設籍人數領取航空城土地徵收補助款，故其等遷戶籍與選
      舉無關等語，為被告戊○○辯護。
（三）被告寅○○辯稱：我不同意我先生己○○選里長，他去登記時
      我才知道他要選里長，其他同案被告遷戶籍與選舉無關等
      語。辯護人則以：被告寅○○並不知道被告未○○要將戶籍遷
      到桃園市○○區○○街00號，且他遷戶籍也是為了噪音補助，
      而被告己○○是在107 年8 月間才向里民、朋友及家人說他
      要選舉，被告寅○○自不可能在同年5 月間就跟被告未○○說
      因為他先生要選舉，拜託被告未○○把戶籍遷進來，此部分
      被告未○○之陳述並非事實等語，為被告寅○○辯護。
（四）被告未○○辯稱：我遷戶口是為了分遺產，因為我公公鄭朝
      枝生病叫我把戶籍遷回去，107 年11月29日又將戶籍遷至
      桃園市○○區○○街00巷00號是為了申請航空城補助，我在偵
      查中說遷戶口是為了己○○選舉的問題，是因為當時開庭我
      生病沒吃藥，頭腦有幻想然後亂講話等語。辯護人則以：
      被告未○○在偵訊中自白時，檢察官告知的罪名是違反選罷
      法，請被告未○○簽名的也是違反選罷法，此部分除了違反
      刑事訴訟法第95條權利告知之規定外，亦違反刑事訴訟法
      第156 條，係以詐欺方式取得被告未○○之自白，且勘驗時
      也發現檢察官說承認的話罰錢就好，是以利誘方式取得被
      告未○○之自白；另被告未○○長期患有憂鬱症、焦慮症等精
      神疾病，他稱被告寅○○打電話說被告己○○要選舉，所以把
      身分證、印章郵寄給被告寅○○辦理遷移戶籍等，是因為誤
      解所致，被告未○○是107 年10月間被告己○○登記參選並成
      立競選總部，被告寅○○來拜託支持，才知道被告己○○要選
      舉；退步言之，縱認被告未○○自白，亦不得作為認定有罪
      之唯一證據等語，為被告未○○辯護。
（五）被告辰○○辯稱：我遷戶籍與選舉無關，是我父親鄭朝枝叫
      我遷回去的，他說戶口遷回去，剩下的一點錢會跟給我們
      ，他跟我及其他兄弟姐妹都這樣講等語。被告丙○○辯稱：
      當初我遷戶籍的原因，是我外公鄭朝枝叫我戶籍遷回去那
      邊，他沒特別講什麼，就叫我遷回去，後來剛好光明街14
      號那邊有一條噪音補助要下來，若沒人住那邊，就領不到
      補助，所以又把戶籍遷出等語。辯護人則以：被告辰○○、
      丙○○是因為鄭朝枝說必須把戶籍遷回來，才可以分遺產，
      因而遷回戶籍，當時鄭朝枝已經生病，這樣的要求並不違
      反常情，且他們遷戶籍的時間根本不曉得被告己○○要選舉
      等語，為被告辰○○、丙○○辯護。
（六）被告卯○○辯稱：是我父親鄭朝枝叫我們把戶籍遷回去，跟
      選舉無關，桃園市○○區○○街00號是我的老家，後來因為小
      孩子很多資料文件都收不到，且父親也過世，所以戶籍又
      遷至原本的居住地○○街等語。被告乙○○辯稱：我媽媽卯○○
      跟我說要分遺產，所以要把戶籍遷回去，跟選舉無關，且
      我長時間都在臺北工作，根本不清楚我姨丈己○○要選舉等
      語。被告甲○○辯稱：我是因為我媽媽卯○○的請求才遷戶口
      ，因為跟遺產繼承有關的事情，是我媽媽做的，我也沒獲
      得什麼好處等語。辯護人則以：被告卯○○、乙○○、甲○○是
      因為鄭朝枝病重才遷戶籍，他們根本不知道被告己○○要選
      舉，所以並不是因為跟選舉有關的原因而去遷戶籍等語，
      為被告卯○○、乙○○、甲○○辯護。
（七）被告丁○○辯稱：我最早的戶籍就在桃園市○○區○○街00號，
      是因為106 年我先生鄭清福過世，我才把戶籍遷出來，因
      為我公公鄭朝枝說戶籍不遷回去，財產就不分給我們，所
      以我在107 年7 月又把戶籍遷回去等語。被告巳○○辯稱：
      我知道在我阿公鄭朝枝要求下，有辦理遷戶籍，我把證件
      交給我媽媽丁○○處理，我不清楚實際遷戶籍的時間等語。
      辯護人則以：被告丁○○、巳○○會遷戶籍，是因為鄭朝枝年
      紀比較老，所以要把戶籍遷回去，這樣才比較像一家人，
      當時他們接受訊問時是分開來的，沒有勾串的機會，所以
      他們所述屬實，遷戶籍與選舉無關等語，為被告丁○○、巳
      ○○辯護。
（八）被告子○○辯稱：我不知道遷戶籍的細節，是因為福利比較
      好，我女兒庚○○幫我處理遷戶籍等語。被告庚○○辯稱：我
      弟媳徐慧齡是桃園人，知道福利比較好，所以遷移進去，
      我跟我媽媽子○○說那邊有噪音補助，就問他要不要一起遷
      進去，桃園市○○區○○街00○0 號我不知道是誰的房子，只
      知道是徐慧齡認識的人有房子可以讓我們遷進去，子○○因
      為如果戶籍沒在雲林，會無法處理農保事宜，所以又把戶
      籍遷回雲林，我自己是因為我父親過世，為了處理繼承事
      務而把戶籍遷回雲林等語。辯護人則以：被告子○○、庚○○
      遷戶籍是因為大園福利比較好，且他們與被告戊○○有親戚
      關係，被告子○○想把戶籍跟他的孫子或女婿放在一起，此
      為人之常情，又他們都是遷戶籍在前，被告己○○決定參選
      在後，因此他們遷戶籍與選舉沒有關係等語，為被告子○○
      、庚○○辯護。
（九）被告丑○○辯稱：我遷戶籍是因為當時聽仲介說戶籍遷移到
      那邊可以有航空城的補助款，我問我朋友戊○○是否方便把
      戶籍遷到他的房子，但補助細節我不清楚等語。被告午○○
      辯稱：我遷戶籍與選舉無關，因為當時聽說有航空城補助
      ，想說可以試看看，但我不清楚有多少錢，桃園市○○區○○
      街00○0 號我只知道是我先生丑○○朋友的房子，但不清楚
      是誰等語。被告癸○○、壬○○、辛○○均辯稱：因為我爸媽即
      丑○○、午○○說有補助款，所以在他們的要求下，同意將戶
      籍遷至桃園市○○區○○街00○0 號，但不清楚該地址是甚麼
      地方等語。辯護人則以：被告丑○○、午○○、癸○○、壬○○、
      辛○○是一家人，是因為桃園市政府公告表示，內政部在10
      7 年3 月21日已經審定通過的航空城補助，且當時還沒有
      定案，並無人數上限之規定，才會把戶籍遷到被告戊○○的
      戶籍中，而他們107 年4 月間就遷戶籍，離選舉還有近7 
      個月的時間，被告己○○也還沒說要參選，不可能是為了選
      舉因素而遷戶籍等語，為被告丑○○、午○○、癸○○、壬○○、
      辛○○辯護。
五、經查：
（一）被告己○○為第二屆桃園市大園區○○里里長候選人，被告寅
      ○○為被告己○○之妻，被告戊○○為被告己○○之女，被告未○○
      等15人及同案被告黃嘉慧分別與被告己○○、寅○○、戊○○具
      如附表「親誼關係」欄所示之親誼關係等情，及被告未○○
      等15人、同案被告黃嘉慧原住所各設於如附表「遷出戶籍
      地」欄所示之地址，且實際居住如附表「實際居住地」欄
      所示之地點，而於如附表「遷入日期」欄所示之日期，分
      別由如附表「辦理人」欄所示之人，將被告未○○等15人及
      同案被告黃嘉慧之戶籍，遷移至如附表「遷入戶籍地」欄
      所示之地點，被告未○○等15人及同案被告黃嘉慧因而取得
      上開選舉之選舉權人資格，並於107 年11月24日投票日前
      往投票等節，業據被告18人於偵訊及本院審理中均自承，
      並據同案被告黃嘉慧於偵訊中陳述明確，且有上開選舉桃
      園市第0000投票所（大園區○○里）選舉人名冊、桃園市○○
      區○○○○○○市○○○○0000000000號函及所附個人戶籍資料、遷
      入戶籍登記聲請書、委託書、財團法人金融聯合徵信中心
      查詢資料等證據在卷可稽（見107 年度選他字第218 號卷
      ，下稱他字卷，卷一第60頁至第202 頁、卷二第1 頁至第
      3 頁），均先予認定。
（二）被告未○○等15人及同案被告黃嘉慧雖各有上述在107 年4 
      月至7 月間，遷移戶籍至在桃園市○○區○○街00號、45之1 
      號等2 址之客觀情事，然仍須有積極證據可認其等具備欲
      使特定候選人當選而虛偽遷徙之主觀犯意及意圖，方得成
      立公訴意旨所指之妨害投票正確犯行，且自應以該等遷移
      戶籍者在遷移戶籍時，確實知悉本案特定候選人即被告己○○參加選舉為必要。然查：
    1.被告己○○於偵訊、本院準備程序及審理中一致供稱其係在
      107 年8 月間始表示欲參加上開選舉（見他字卷二第192 
      頁、本院卷二第71頁、第346 頁），核與被告戊○○、證人
      即己○○之女徐萱芳、徐萱芳之夫謝政成、己○○之胞妹徐慕
      馨、徐慕馨之媳婦陳欣宜等人所述均相符合（見他字卷二
      第59頁反面、第62頁、第66頁反面、第109 頁、第129 頁
      、第131 頁反面、第160 頁反面、本院卷二第70頁），而
      被告卯○○、巳○○、丑○○、同案被告黃嘉慧皆稱係在時點更
      晚之107 年9 月至11月間，方聽聞被告己○○欲參加上開選
      舉之事（見他字卷二第10頁反面、第22頁反面、第94頁反
      面、本院卷二第45頁），被告甲○○、子○○、午○○、癸○○、
      壬○○、辛○○則均表示不清楚被告己○○為何人，對相關選舉
      更毫無所悉（見他字卷二第50頁、第75頁、第82頁反面、
      第99頁反面、108 年度選偵字第36號卷第41頁反面）。是
      被告未○○等15人及同案被告黃嘉慧於107 年4 月至7 月間
      遷移戶籍之際，是否已得知被告己○○將投身上開選舉，即
      非無疑。
    2.被告未○○固於偵訊中供稱：（問：107 年7 月13日為何將
      戶籍遷到桃園市○○區○○街00號？）因為我公公鄭朝枝生病
      ，表示要分遺產，我二姑寅○○打電話給我說要分遺產，且
      說己○○要選舉，所以我把我的身分證跟印章寄到我公公桃
      園市○○區○○街00號住處，讓他們幫我辦理遷戶籍的事情，
      但我不知道是何人幫我辦的；因為寅○○跟我說有遺產跟己○○的選舉問題，我就答應遷戶口等語（見他字卷二第35頁
      反面）。惟就此被告寅○○否認有被告未○○所稱電話聯繫之
      情事，被告未○○並於本院準備程序中主張其上開偵訊中所
      述非屬事實（見本院卷一第141 頁、第288 頁），則此部
      分被告未○○供詞是否可採，並得否據以推斷被告未○○在遷
      移戶籍以前，已知被告己○○參加上開選舉，不無疑問。何
      況被告未○○前所陳述之內容，對於其自身及其他同案被告
      而言，屬被告或共犯之自白，而該情節卷內亦無其他客觀
      事證足以補強，依上開規定及說明，要難據以作不利於被
      告未○○或其他同案被告之認定。
    3.檢察官雖於論告時稱：被告己○○辯稱其於107 年8 月方決
      定參選里長，此部分僅為己○○與其他幾位被告之片面說詞
      ，未有具體事證，且依常情，競選公職並非小事，事前應
      有相當之考慮時間，過程中並與周遭家人、親友討論尋求
      支持及勝選可能性後，方會作出決定，殊難想像會有11月
      里長選舉，8 月間萌生想法就馬上決定參選之情形等語（
      見本院卷二第350 頁）。然里長選舉與議員、縣市首長等
      其他公職選舉相比，規模較小，甚依卷附上開選舉選舉結
      果網頁截圖之記載（見107 年度選他字第263 號卷第5 頁
      ），2 號候選人陳義盛獲得1,249 票即可勝選，是否確如
      檢察官所指，必經長時間向家人、親友商談，而毫無在10
      7 年8 月間起心動念即立刻投身選舉之可能性，尚有所疑
      。再者，即便被告己○○此部分主張不合常理，卷內除上述
      被告未○○欠缺補強證據之供述外，亦無其他事證可認被告
      未○○等15人及同案被告黃嘉慧在遷移戶籍時，確實知悉被
      告己○○參加選舉之事，業已說明如前，自無從推斷其等遷
      移戶籍之行為，確係基於妨害投票正確之犯意。故認檢察
      官此部分所述，尚有誤會。
    4.是以，依卷內現存之證據，尚難認為被告未○○等15人及同
      案被告黃嘉慧各具欲使特定候選人當選而虛偽遷徙之主觀
      犯意及意圖，自亦無從遽認被告己○○、戊○○、寅○○與其等
      有何妨害投票正確之犯意聯絡，而皆無法逕以該罪之罪責
      相繩。
（三）檢察官另於論告時為下列主張：
    1.就被告未○○、辰○○、丙○○、卯○○、乙○○、甲○○、丁○○、巳
      ○○部分，其等均表明係因鄭朝枝要求並以此作為遺產繼承
      之依據，始遷移戶籍至桃園市○○區○○街00號，然此部分除
      被告等人之供述外，無其他資料佐證，且遺產繼承依法並
      不以與被繼承人同住為要件，而若鄭朝枝希望子孫能在身
      故前聚在身邊，被告等人卻僅形式上遷移戶籍而未實際居
      住，亦顯違常情，且鄭朝枝早於107 年10月22日即過世，
      若其等僅為完成鄭朝枝之心願，大可於鄭朝枝身故後立刻
      遷出戶籍，被告未○○、辰○○、丙○○、卯○○、甲○○、乙○○卻
      遲至選舉結束後一星期內始將戶籍遷出，此等巧合也啟人
      疑竇等語（見本院卷二第349 頁）。
    2.就被告子○○、庚○○、丑○○、午○○、癸○○、壬○○、辛○○部分
      ，其等均表明係為領取航空城噪音防制費補助，而將戶籍
      遷移至桃園市○○區○○街00○0 號，惟該址包含戶長即被告
      戊○○至少有8 人設籍在內，而依卷內桃園市政府函覆內容
      ，航空城人口遷移費補助係依戶內人數計算，最多以6 人
      為上限，噪音防制費補助則係以合法建物為單位，並不以
      戶內人數多寡作為發放依據，故被告等人說法顯不可信，
      且被告戊○○因友人即被告丑○○希望領取補助即答應其等將
      戶籍遷入，即與常情有違，又被告子○○在尚未領取補助之
      情形下，於選舉結束後2 日立刻將戶籍遷回原址，亦與其
      等主張產生矛盾等語（見本院卷二第349 頁至第350 頁）
      。
    3.上開遷移戶籍之人，未實際居住在桃園市○○區○○街00號、
      00之1 號等2 址，何以能就當地里長作出選擇而投票等語
      （見本院卷二第350 頁）。
（四）然本案積極證據尚無法證明被告18人具有妨害投票正確之
      犯意聯絡，業已論述如上，自不得僅以被告等人所辯不可
      信，逕對其等為不利之認定，否則即有違無罪推定之刑事
      訴訟基本原則。且本院亦憑下列理由，認上述檢察官之主
      張不足憑採：
    1.被告未○○、辰○○、丙○○、卯○○、丁○○、巳○○均指出係在身
      患重病且自認來日不多之鄭朝枝要求下，始為上述遷移戶
      籍之行為，而被告乙○○、甲○○則表明僅知道與遺產分配有
      關。依卷內戶籍資料所示（見他字卷一第12頁至第24頁）
      ，鄭朝枝確於其等遷移戶籍後之107 年10月22日死亡，足
      認被告等人所辯尚非全然無據。縱依我國繼承法規，遺產
      繼承並不以與被繼承人同住為要件，當時年歲甚高且自覺
      身體已日漸虛弱之鄭朝枝，對晚輩設籍有所指示，亦非不
      可想像。何況依民法之規定，子女不分性別均有同等分配
      遺產之權利，社會上卻仍時常聽聞被繼承人欲將遺產分配
      予兒子、長孫而排除女兒之情事，亦可見被繼承人之想法
      本常與法律規定出入甚大，是要難率指此鄭朝枝之要求係
      顯違常情。又被告等人既已遷移戶籍，倘在鄭朝枝死亡後
      立刻將戶籍遷出，或依公職人員選舉罷免法第15條規定，
      將無部分選舉之投票權，則被告等人選擇在選舉日過後始
      將戶籍遷回原址，亦尚屬合理。
    2.被告庚○○、丑○○、午○○則皆稱係因為領取噪音防制費、航
      空城計畫區段徵收補償費等款項，方遷移戶籍至上述被告
      戊○○之住所，被告子○○、癸○○、壬○○、辛○○則表示係各聽
      聞被告庚○○或被告丑○○、午○○轉述補助款項之事而同意遷
      移戶籍。據卷內桃園市政府環境保護局桃環噪字第000000
      0000號函、桃園市政府府地航字第0000000000號函及所附
      資料之記載（見108 年度選偵字第37號卷第22頁至第51頁
      、第263 頁至第264 頁），桃園市政府確因辦理「擬定桃
      園國際機場園區及附近地區特定區計畫」而預計發給人口
      遷移費，桃園市政府環境保護局則依「桃園市桃園國際機
      場航空噪音防制費發放作業與使用辦法」，對設置於臺灣
      桃園國際機場航空噪音防制區內之建築物發放噪音防制費
      ，則被告等人上述主張亦非純屬虛捏。且縱然如檢察官所
      述，上開人口遷移費係依戶內人數計算，最多以6 人為上
      限，噪音防制費則係以合法建物為單位，與戶內人數多寡
      無涉，因辦理遷移戶籍僅需繳納換發證件之規費，成本低
      廉，尚無法排除被告等人僅因聽聞可領取補助、福利較佳
      ，未確實理解相關補助費用之發放標準，即辦理遷移戶籍
      之可能性。而被告子○○雖於上開選舉結束後2 日將戶籍遷
      出，其女兒即被告庚○○已說明係因為處理農民保險事宜須
      設籍於原雲林縣地址之故，又當時與被告子○○一同遷移戶
      籍之被告庚○○，則係於109 年1 月16日始將戶籍遷回至原
      住所，此有戶籍資料附卷為憑，亦可見其所稱被告子○○處
      理農民保險一事應屬實情，否則被告庚○○亦應於上開選舉
      結束後隨同被告子○○一併將戶籍遷出，方合於常理。
    3.而選舉本為我國憲法所明定之公民權利，在發展成熟之民
      主社會中，固然應期待選民於行使選舉權之時，係對各候
      選人之風評、政見、對相關議題之主張等充分理解後，再
      作出判斷，惟並不以此為必要。以實然面而言，未能確實
      明瞭各候選人之評價，或僅因親友之請託等即前往投票，
      更是所在多有。故檢察官主張被告未○○等15人及同案被告
      黃嘉慧並未實際居住在桃園市大園區○○里，無從對里長人
      選作出選擇，雖不可謂之無理，但亦不可以此為由，斷定
      被告等人之辯詞皆屬不可採信。
（五）退步言之，縱認被告未○○、辰○○、丙○○、卯○○、乙○○、甲○○、丁○○、巳○○及同案被告黃嘉慧係因上開選舉之故而遷
      移戶籍，惟刑法第146 條並非禁止人民遷徙戶籍，良以純
      因就業、就學、服兵役未實際居住於戶籍地，或為子女學
      區、農保、都會區福利給付優渥、保席次或其他因素而遷
      籍於未實際居住地者，此與意圖支持特定候選人當選，進
      而遷徙戶籍之情形不同，並非所有籍在人不在參與投票均
      以刑罰相繩，故本條第2 項之罪，其構成要件限縮在行為
      人遷移戶籍至特定地點時，主觀上意圖使特定候選人當選
      ，客觀上為虛偽遷移戶籍並因而取得投票權而為投票者，
      始足成立。是以，若所圖使當選之特定候選人，係屬於家
      庭成員間為支持其配偶、父母或子女競選，而將戶籍遷回
      原生家庭致恢復籍在人不在之狀態，衡諸社會通念，可認
      為因欠缺實質違法性，而非法律責難之對象。此種情形，
      要與非家庭成員，意圖使特定候選人當選而虛偽遷徙戶籍
      者，迥然有別（最高法院106 年度台上字第1744號、97年
      度台上字第6856號判決意旨參照）。此等被告於本案戶籍
      遷入之地址，戶長原為其等已過世之直系尊親屬鄭朝枝，
      後則為被告辰○○、卯○○、寅○○等人之母親即鄭朝枝之配偶
      鄭詹鴦，對於此等被告而言，桃園市○○區○○街00號之址為
      其等原生家庭，其中被告丁○○更稱其戶籍本即設於該址，
      係於106 年間因其配偶鄭清福（即被告辰○○、卯○○、寅○○
      等人之兄弟）過世始將戶籍遷出。是即使其等係為支持親
      屬關係甚為接近之被告己○○選舉而遷移戶籍，依上開說明
      ，亦難認屬法律應責難之對象，併此指明。
（六）至辯護人雖主張檢察官於訊問被告未○○時，告知罪名為違
      反選罷法，且向被告未○○稱若承認犯罪可以罰錢方式處理
      ，係以詐欺、利誘方式取得被告未○○之自白，違反刑事訴
      訟法第95條、第156 條規定等語。而本案於偵訊中檢察官
      對被告未○○告知之罪名為違反選罷法（即公職人員選舉罷
      免法之簡稱），此情固經本院當庭勘驗偵訊錄影檔案確認
      屬實（見本院卷一第284 頁），然公職人員選舉罷免法及
      刑法妨害投票罪章之刑罰規定，均係為保護我國選舉之秩
      序而設，本具高度之關聯性，而在事實尚未釐清之偵查階
      段，犯罪嫌疑人所涉罪名本屬浮動，則檢察官於權利告知
      時說明被告未○○或涉犯公職人員選舉罷免法之罪，嗣後則
      以妨害投票正確罪起訴，尚難認為係惡意規避權利告知之
      程序規定，或以詐欺方式取得被告未○○之自白。此外，刑
      法第146 條第2 項妨害投票正確罪，非屬最輕本刑死刑、
      無期徒刑或最輕本刑三年以上有期徒刑之重罪，依刑事訴
      訟法第253 條之1 第1 項、第253 條之2 第1 項第4 款規
      定，檢察官於認為適當時，自可依其職權為緩起訴處分並
      命被告向公庫支付一定金額。是檢察官向被告未○○稱若承
      認犯罪，或得以罰錢方式處理，亦僅是說明相關程序規定
      ，尚非以利誘方式取得自白之不正訊問。故此部分辯護人
      主張檢察官訊問過程不當，亦非可採，惟對本判決之結論
      不生影響，附此敘明。
六、綜上所述，依檢察官所提出之證據，在客觀上尚未達於通常
    一般人均不致有所懷疑，得確信其為真實之程度，因尚有合
    理懷疑存在，本院無從形成被告己○○、戊○○、卯○○、丙○○、
    辰○○、乙○○、甲○○、子○○、庚○○、丑○○、午○○、癸○○、壬○○
    、辛○○、未○○、寅○○、丁○○、巳○○為公訴意旨所指妨害投票
    正確犯行之有罪確信，基於無罪推定之原則，自應為被告18
    人均無罪之諭知，以昭審慎。
據上論斷，應依刑事訴訟法第301 條第1 項，判決如主文。
本案經檢察官白覲毓提起公訴，檢察官盧奕勳到庭執行職務。
中　　華　　民　　國　 109　　年　　9 　　月　　14　　日
                  刑事第七庭  審判長法  官  鄭吉雄
                                    法  官  陳囿辰
                                    法  官  陳布衣
以上正本證明與原本無異。
如不服本判決應於收受判決後20日內向本院提出上訴書狀，並應
敘述具體理由。其未敘述上訴理由者，應於上訴期間屆滿後20日
內向本院補提理由書(均須按他造當事人之人數附繕本)「切勿逕
送上級法院」。
                                    書記官　黃政偉
中　　華　　民　　國　 109　　年　　9 　　月　　15　　日
附表：

編號 姓名 遷出戶籍地 遷入戶籍地 遷入日期 辦理人 實際居住地 親誼關係 備註  一 未○○ 桃園市○○區○○街00巷00號 桃園市○○區○○街00號（房屋所有人為鄭朝枝【已歿，寅○○、辰○○、卯○○之父】） 107 年7 月13日 丙○○ 彰化縣○○鄉○○宮禪房 寅○○之弟媳 於107 年11月29日將戶籍遷回左列「遷出戶籍地」欄所示地址  二 辰○○ 桃園市○○區○○街000 ○0 號13樓  107 年6 月7 日 丙○○ 桃園市○○區○○街000 ○0 號13樓 寅○○之胞姊 於107 年11月28日將戶籍遷回左列「遷出戶籍地」欄所示地址  三 卯○○ 桃園市○○區○○街000 號之4  107 年7 月13日 卯○○ 桃園市○○區○○路0 段000 巷00號 寅○○之胞妹 於107 年11月28日將戶籍遷回左列「遷出戶籍地」欄所示地址  四 甲○○ 桃園市○○區○○路0 段000 巷00號  107 年7 月13日 甲○○ 桃園市○○區○○路0 段000 巷00號 卯○○之子 於107 年11月28日將戶籍遷回左列「遷出戶籍地」欄所示地址  五 乙○○ 桃園市○○區○○路0 段000 巷00號  107 年7 月13日 甲○○ 桃園市○○區○○路0 段000 巷00號 卯○○之子 於107 年11月28日將戶籍遷回左列「遷出戶籍地」欄所示地址  六 丙○○ 桃園市○○區○○街00巷00號  107 年5 月9 日 丙○○ 桃園市○○區○○街000 ○0 號13樓 辰○○之子 於107 年11月29日將戶籍遷回左列「遷出戶籍地」欄所示地址  七 黃嘉慧 桃園市○○區○○街000 ○0 號13樓  107 年7 月13日 丙○○ 桃園市○○區○○街000 ○0 號13樓 辰○○之媳 於108 年8 月15日死亡；未再遷移戶籍  八 巳○○ 桃園市○○區○○路000 巷0 弄0 號4 樓  107 年7 月13日 甲○○ 桃園市○○區○○路000 巷0 弄0 號4 樓 丁○○之女 未再遷移戶籍  九 丁○○ 桃園市○○區○○街000 巷00號3 樓  107 年7 月13日 甲○○ 桃園市○○區○○路000 巷0 弄0 號4 樓 寅○○之弟媳 未再遷移戶籍  十 子○○ 雲林縣○○鄉○○村0 鄰○○0 號 桃園市○○區○○街00○0號（房屋所有人為戊○○） 107 年7 月13日 戊○○ 雲林縣○○鄉○○村0 鄰○○0 號 己○○女婿莊富評之母 於107 年11月26日將戶籍遷回左列「遷出戶籍地」欄所示地址 十一 庚○○ 雲林縣○○鄉○○村0 鄰○○0 號  107 年7 月13日 戊○○ 臺中市西區○○路某租屋處 己○○女婿莊富評之胞姊 於109 年1 月16日將戶籍遷回左列「遷出戶籍地」欄所示地址 十二 丑○○ 桃園市○○區○○路0 段00巷0 號  107 年4 月26日 丑○○ 桃園市○○區○○路0 段000 ○00號 戊○○之友人 於查獲後某日將戶籍遷回左列「遷出戶籍地」欄所示地址 十三 午○○ 桃園市○○區○○路0 段000 ○00號  107 年4 月26日 午○○ 桃園市○○區○○路0 段000 ○00號 丑○○之妻 於查獲後某日將戶籍遷回左列「遷出戶籍地」欄所示地址 十四 癸○○ 桃園市○○區○○路0 段00巷0 號  107 年4 月26日 丑○○ 桃園市○○區○○路0 段000 ○00號 丑○○之女 於查獲後某日將戶籍遷至左列「實際居住地」欄所示地址 十五 壬○○ 桃園市○○區○○路0 段000 ○00號  107 年4 月26日 午○○ 桃園市○○區○○路0 段000 ○00號 丑○○之子 於查獲後某日將戶籍遷回左列「遷出戶籍地」欄所示地址 十六 辛○○ 桃園市○○區○○路0 段000 ○00號  107 年4 月26日 午○○ 桃園市○○區○○路0 段000 ○00號 丑○○之子 於查獲後某日將戶籍遷回左列「遷出戶籍地」欄所示地址